【裁判字號】    88,訴,1486
【裁判日期】    890425
【裁判案由】    毒品危害防制條例
【裁判全文】
臺灣桃園地方法院刑事判決           八十八年度訴字第一四八六號
    公  訴  人  台灣桃園地方法院檢察署檢察官
    被      告  甲○○
    指定辯護人  本院公設辯護人丁○○
右列被告因毒品危害防制條例案件，經檢察官提起公訴（八十八年偵字第一四ＯＯ八
號），本院判決如左：
    主    文
甲○○連續販賣第二級毒品，累犯，處有期徒刑柒年壹月。；又幫助他人施用第二級
扣案之安非他命（驗餘淨重空點一八公克）沒收銷燬之；未扣案販賣第二級毒品所得
新台幣貳仟元沒收，如全部或一部不能沒收時，以其財產抵償之。
    事    實
一、甲○○綽號「大姐」基於販售豐利之概括犯意，於民國八十八年八月初某日，在
    桃園縣中壢市○○○街房土地公廟以新台幣（下同）一千元之價格販賣第二級毒
    品安非他命一包予乙○○；同年八月十六日在同市○○路與普光街口住樂福大賣
    場附近，再以相同之價格出售安非他命一包予乙○○，嗣因乙○○涉及違反毒品
    危害防制條例案件，經警循線於同縣市○○○街一０九號二樓查獲，並扣得其所
    有安非他命一包（驗餘淨重    公克）。
二、案經桃園縣警察局中壢分局報告台灣桃園地方法院檢察署檢察官偵查起訴。
    理    由
一、訊據被告甲○○矢口否認有右揭販賣安非他命犯行。惟查：
    (一)証人乙○○於警訊中證稱：「我是打0000000000這支電話給綽號大
    姐向他購買安非他命，共向大姐購買二次，一次交易地點大姐叫我到中壢市○○
    路、普光街口等他；另一次交易地點在中壢市○○○街房之土地公廟，第一次購
    得是八十八年八月初（詳細日期已忘記了）購買新台幣壹仟元安非他命地點是上
    記土地公廟。第二次是八十八年八月中旨二十二時左右（詳細日期我已忘記）與
    同案之戊○○、丙○○一同到普慶路、普光街口向大姐購買新台幣壹仟元之安非
    他命等語」，（見偵查卷第二十一頁背面、第二十二頁。）；於本院審理時復證
    稱：曾於八十八年七、八月間帶戊○○及丙○○二人至中壢市○○○路佳樂福賣
    場附近向綽號大姐之女子購買一千元之安非他命等語。（見本院八十九年一月二
    十五日訊問筆錄。）。(二)證人戊○○於警訊時証稱：「我與乙○○購買安非他命
    新台幣壹仟元，岳即帶我女朋友一起至中山東路普仁國校普光二街與女朋友至房
    邊的角落等，在我們等待時，看見警方所給我捐證相片中的女孩（拍被告）由屋
    子後門出來，走到我面前，左手握一包東西準備要拿給我，然後發現我不是乙○○（長毛）該名女子即走到該屋正門口，我當時好奇探頭看，看見該名女子將手
    上一包東西交給岳，岳即將錢給該名女子，該名女子與岳交易完後，即由前門往
    後門走進屋內。然後我與岳由普光二街至中山東路口，岳才將安非他命交給我。
    」等語。復供証：「當時該名女子將左手伸出來時，我有看見她手上刺青，當時
    天色已暗，我無法確認是刺什麼東西，我能確認警方所交給我看的捐證相片中之
    女子，就是當時要拿安非他命給我的女子是同一人。」等語（見偵查卷第二十二
    頁背、第二十四頁正面。）於本院審理時亦証稱：曾向証人乙○○調安非他命，
    將錢交給乙○○，由乙○○出面向被告購買安非他命之情。(三)証人丙○○於偵楂
    中則證稱：「我跟乙○○拿安非他命共五、六次，但真正拿到貨只有三次，第一
    次八十八年五月，第三次八十八年八月十六日，中間一次忘了時間，但第三次是
    乙○○帶我們去中壢市家樂福旁巷子裡，我錢給乙○○，乙○○將錢給大姐，等
    出了巷口才將安非他命給我。．．．．．買到三次都是一千元．．．。」等語（
    見偵查卷第六十三頁），核上開三位證人所述於八十八年八月十六日向綽號「大
    姐」之女子購買安非他命之情節互核相符，有其可信度。再衡之毒品交易刑責甚
    重，販毒者於出售時類皆審慎隱密之，苟非曾有交易記錄，彼此熟識者，甚少能
    獲得毒品之供應，故証人戊○○、丙○○於八十八年八月十六日向人乙○○旋即
    與綽號「大姐」取得連繫，並帶領鄭、連二人前往，並代為向綽號「大姐」買受
    一包安非他命等情以觀，足見証人乙○○先前應曾向綽號「大姐」者購買過毒品
    ，是其於警訊中所陳，於八十八年八月初曾向綽號「大姐」者購買安非他命等語
    ，尚非憑空杜撰。又查：綽號「大姐」者即係本案被告且手上刺青之情，已據証
    人戊○○、丙○○於警訊或偵查中供証甚詳，並經指認相片無訛，証人戊○○於
    本院審理時並當庭指証販售安非他命予乙○○之女子即係本件被告。雖被告辯稱
    ：不認識亦未見過乙○○、戊○○、丙○○三人，証人乙○○亦附合其說云云。
    然本件警方持以供証人戊○○、丙○○指認之相片，係警方查獲被告後始於警局
    拍攝之彩色相片，與一般口卡上之黑白相片迵異，証人誤認之可能性甚低，況証
    人戊○○於本院審理時，猶且當庭指認被告即係綽號「大姐」者，是其二人指認
    錯誤之可能性，更是微乎其微。再參以被告自承係於桃園縣中壢市○○○街一Ｏ
    九號二樓為警查獲，其地點恰巧位於汝人供証之販賣地點附近，而查獲時扣得被
    告自承為其所有之白色晶體經送鑑定結果確屬甲基安非他命，亦有法務部調查局
    檢驗通知一紙附卷可稽，示可參證上開証人所指証之情，應非虛證。被告辯稱不
    認識乙○○、戊○○、丙○○及未販賣安非他命，另証人乙○○諉稱不認識被告
    云云。要屬卸責及迴護之詞，洵不足採，事證已明，被告右揭販賣安非他命犯行
    ，堪以認定。
二、核被告所為係犯毒品危害防制條例第四條第二項之販賣第二級毒品罪。其持有之
    低度行為為販賣之高度行為吸收，不另論罪。又先後二次犯行，時間緊接，構成
    要件相同，顯係基於概括犯意而為應論以連續犯一罪，除法定本刑無期徒刑部分
    ，不得加重外，餘應依法加重其刑。爰審酌被告業行、犯罪動機、販賣毒品危害
    社會甚鉅、犯罪猶多飾卸態度不佳等一切情狀，量處如主文所示之刑。
三、查獲之第二級毒品安非他命一包（驗餘淨重零點一八公克）應依毒品危害條例第
    十八條第一項前段規定沒收銷燬之；另未扣案新台幣二千元係販賣第二級毒品所
    得，應依同條例第十九條第一項規定沒收，如全部或一部不能沒收時，以其財產
    抵償之。
據上論斷：應依刑事訴訟法第二百九十九條第一項前段、毒品危害防制條例第四條第
二項、第十八條第一項前段、第十九條第一項、刑法第十一條前段、第五十六條，判
決如主文。
本案經檢察官呂理銘到庭執行職務。
中      華      民      國       八十九     年     四     月   二十五   日
                                臺灣桃園地方法院刑事第二庭
                                      法  官  江  振  義
右正本證明與原本無異。
如不服本判決，應於判決送達後十日內，向本院提出上訴狀。
                                      書記官  李  劍  龍
中      華      民      國       八十九     年     四     月   二十八   日


司法院資訊處製作；財團法人民間司法改革基金會備份。
